最高法院刑事判決　　　　　　　　　　　　　　　　八十八年度台上字第九三八號
　　上　訴　人　甲○○
　　選任辯護人　關鴻謨律師
右上訴人因違反毒品危害防制條例案件，不服台灣高等法院中華民國八十七年十一月
二日第二審判決（八十七年度上訴字第三四八七號，起訴案號：台灣桃園地方法院檢
察署八十六年度偵字第一五八二六號），提起上訴，本院判決如左：
    主  文
上訴駁回。
    理  由
按刑事訴訟法第三百七十七條規定，上訴於第三審法院，非以判決違背法令為理由，
不得為之。是提起第三審上訴，應以原判決違背法令為理由，係屬法定要件。如果上
訴理由狀並未依據卷內訴訟資料，具體指摘原判決不適用何種法則或如何適用不當，
或所指摘原判決違法情事，顯與法律規定得為第三審上訴理由之違法情形，不相適合
時，均應認其上訴為違背法律上之程式，予以駁回。本件上訴意旨略稱：上訴人甲○
○自警訊迄原審審理均堅決否認有販賣安非他命之犯行，僅對安非他命來源供述有稍
微差池，原審就上訴人之供述恝置不採，以上訴人持有之安非他命「數量非常龐大」
，價達新台幣（下同）二十七萬元，顯非供自己吸用，電子秤應係用以分裝等即認上
訴人購買之始即基於營利為目的而販入，作為論罪科刑之證據，但上訴人已供其每日
吸食約二公克，而共同被告蕭鳳珠、蕭鳳珍亦供所吸用之安非他命均係上訴人免費所
給，上訴人持有之安非他命雖有六十四點八九公克，於十日內幾可消費殆盡，原審竟
謂「數量非常龐大」顯有誇大之嫌，且無上訴人販賣之積極證據，原審未盡發見真實
之刑事證據法則，純以推測擬制方法判處上訴人罪刑，採證已有違背證據法則及經驗
法則，更有理由不備之違法云云。
惟查：原判決綜核上訴人之供述，扣案之安非他命驗餘達六十四點八九公克，數量龐
大，另扣有電子磅秤及三大包塑膠袋等證據，並參酌全案證據資料，本於事實審法院
推理之作用，認定上訴人係基於意圖販賣營利之犯意，於民國八十六年十一月中旬，
在桃園縣桃園市○○路加油站向年籍不詳之楊姓成年人，以約二十四萬元購買化學合
成麻醉藥品安非他命一包（驗餘淨重六十四點八九公克），嗣於八十六年十二月二日
三時三十分許，為警查獲等情，並說明上訴人否認販賣，辯稱係供己吸用云云，不足
採信，因而撤銷第一審不當之判決，仍論處上訴人非法販賣化學合成麻醉藥品罪刑，
其採證認事，從形式上觀察，並無違背法令之情形。按證據之證明力，依刑事訴訟法
第一百五十五條規定，事實審法院有自由判斷之職權，苟係基於普通日常生活之經驗
，而非違背客觀上應認為確實之定則者，即屬合於經驗法則，又已述其何以為此一
判斷之理由者，即不容任意指摘。原判決於理由中已說明上訴人以二十餘萬元購入數
量達六十四點八九公克之安非他命，個人吸用豈可能一次購買如此多，且一般人豈可
能輕易拿出如此多之金錢購買安非他命供己吸用，另扣案之電子磅秤，能夠精準的磅
秤出微量之安非他命，其作用顯非如上訴人所辯僅是用來磅秤所購買之安非他命是否
重量相符，應是用來磅秤將所購買之安非他命分裝小袋之用；此外扣案三大包塑膠袋
，應為上訴人所分裝販賣之用，如果真上訴人所辯是為了攜帶方便，豈可能需要如此
多之塑膠袋；因而認定上訴人於購買之初，即有販賣之意圖，所為認定難謂有違經驗
法則，且上訴人於警訊及偵查之初，係供將安非他命少許放入玻璃球內以火燻，再用
吸管吸入方式吸用，每四、五天吸食一次，係以每小包○‧五公克二千元購入等語（
偵查卷第五頁、二十七頁），嗣始供每日吸用二公克，顯係推諉販賣刑責之詞，已不
足採。上訴人徒憑己意任意指摘，漫指原判決理由不備，尚不足據以辨認原判決已具
備違背法令之形式，核與前揭得為第三審上訴理由之法定要件不相適合，應認其上訴
違背法律上之程式，予以駁回。
據上論結，應依刑事訴訟法第三百九十五條前段，判決如主文。
中      華      民      國    八十八    年      三      月      三      日
                              最高法院刑事第三庭
                                  審判長法官  莊  來  成
                                        法官  呂  潮  澤
                                        法官  謝  俊  雄
                                        法官  白  文  漳
                                        法官  蘇  振  堂
      右正本證明與原本無異
                                              書  記  官
中      華      民      國    八十八    年      三      月      十      日
